【裁判字號】    98,交易,126
【裁判日期】    980630
【裁判案由】    公共危險
【裁判全文】
臺灣桃園地方法院刑事判決             98年度交易字第126號
公  訴  人  臺灣桃園地方法院檢察署檢察官
被      告  甲○○
上列被告因公共危險案件，經檢察官聲請以簡易判決處刑（98年
度偵字第2477號），因本院簡易庭認不宜以簡易判決處刑（98年
壢交簡字第1257號），簽移本院改依通常程序審理，嗣被告於本
院準備程序為有罪之陳述，經本院合議庭裁定由受命法官獨任依
簡式審判程序審理，並判決如下：
    主  文
甲○○服用酒類，不能安全駕駛動力交通工具而駕駛，累犯，處
有期徒刑伍月，如易科罰金，以新臺幣貳仟元折算壹日。
    事  實
一、甲○○前於民國97年間因公共危險案件，經臺灣桃園地方法
    院以97年度壢交簡字第1767號判處有期徒刑6 月，如易科罰
    金，以新臺幣（下同）1,000 元折算1 日確定，甫於98年2
    月11日易科罰金執行完畢。詎猶不知警惕，於98年4 月7 日
    晚間9 時許，在其位於桃園縣龍潭鄉○○路90巷6 號住家內
    與配偶共飲兩瓶半之金牌臺灣啤酒後，已達不能安全駕駛動
    力交通工具之程度，仍於同日晚間10許，自住處貿然騎乘車
    牌號碼為JN9-655 號重型機車上路。嗣於同晚10時38分許，
    行經桃園縣龍潭鄉○○路93號前為警攔檢並對之施以酒測，
    發現甲○○呼氣中酒精濃度高達每公升0.78毫克，始悉上情
    。
二、案經桃園縣政府警察局龍潭分局報請臺灣桃園地方法院檢察
    署檢察官偵查後聲請以簡易判決處刑，經本院改依簡式審判
    程序審理。
    理  由
一、本件被告甲○○所犯為死刑、無期徒刑、最輕本刑為3 年以
    上有期徒刑以外之罪，其於準備程序進行中，就被訴事實為
    有罪之陳述，經告知簡式審判程序之旨，並聽取當事人之意
    見後，本院合議庭裁定由受命法官獨任進行簡式審判程序，
    合先敘明。
二、上開犯罪事實，業據被告甲○○先後迭於警詢、偵訊及本院
    準備程序及審理中供認不諱（見本院98年6 月26日準備程序
    筆錄第2 頁、簡式審判程序筆錄第3 頁），並有桃園縣政府
    警察局道路交通事故當事人酒精測定紀錄表、舉發違反道路
    交通管理事件通知單足憑。查酒精對人體之影響程度，當呼
    氣酒精濃度達每公升0. 5毫克時，為輕到中度中毒，症狀為
    反應較慢、感覺減低、影響駕駛，當呼氣酒精濃度達每公升
    0.75毫克時，將造成思考及個性行為改變，當呼氣酒精濃度
    達每公升1. 0毫克時，將造成中度中毒，而有步態不穩、噁
    心嘔吐、精神混惑不清晰等症狀，當呼氣酒精濃度達每公升
    1.5 毫克時，有說話不清楚、感覺喪失、視力模糊等中到重
    度中毒症狀，當呼氣酒精濃度達每公升2.0 毫克時，有體溫
    降低、血糖降低、肌肉控制差、癲癇發作等重度中毒症狀，
    此有行政院國軍退除役官兵輔導委員會臺北榮民總醫院88年
    8 月5 日（88）北總內字第26868 號函可資佐參。茲被告甲
    ○○於飲酒後既經警測得其呼氣所含酒精濃度高達每公升0.
    78毫克，則依前開函示，自堪認被告之生理狀況及駕駛能力
    已受酒精之影響，注意力及反應能力降低，其駕駛能力受影
    響，已不足應付駕駛交通工具之各種狀況，其駕駛行為將對
    其餘用路人造成一般之危險性。另參以被告於夜間駕車，未
    依規定使用燈光；駕駛有蛇行、車身搖擺不定等駕駛操控力
    欠佳情形；以及經警命其作平衡動作，手腳部均發生顫抖等
    情形，有刑法第185 條之3 案件觀察紀錄表可稽，並佐諸前
    開桃園縣政府警察局汽車駕駛人酒後生理協調平衡檢測紀錄
    卡，亦可知被告於4 項酒後生理協調平衡檢測，竟有高達3
    項測試項目均不合格，在在可見被告確已達於不能安全駕駛
    動力交通工具之程度甚明。準此，堪認被告甲○○上開所為
    自白確核與事實相符，可以採信。本件事證已臻明確，被告
    犯行至堪認定，應予依法論科。
三、核被告所為，係犯刑法185 條之3 之服用酒類不能安全駕駛
    動力交通工具而駕駛罪。其前於97年間因公共危險案件，經
    本院以97年度壢交簡字第1767號判處有期徒刑6 月，如易科
    罰金，以新臺幣1,000 元折算1 日確定，嗣於98年2 月11日
    易科罰金執行完畢，有臺灣高等法院被告前案紀錄表在卷可
    按，則其受有期徒刑執行完畢，5 年內故意再犯本件最重本
    刑為有期徒刑以上之罪，構成累犯，應依刑法第47條第1 項
    規定加重其刑。爰審酌政府經年累月利用各種傳媒工具，大
    力宣導喝酒不開車，開車不喝酒，目的無非係為端正國人酒
    後駕車之不良風氣，減少酒醉駕車肇事悲劇一再發生，以保
    障社會大眾行車安全，詎被告竟仍置若罔聞，心存僥倖，一
    再因酒後駕駛而犯公共危險罪，缺乏尊重其他用路人生命、
    財產安全之觀念，所為至有未當，惟考其所犯本件酒醉駕車
    公共危險案件之酒測值猶低於前案之每公升1.50毫克，並念
    其犯後隨即坦承犯行，態度尚稱良好等一切情狀，認量處如
    主文所示之刑，即足衡平其罪行，惟為收懲儆之效，並使被
    告記取教訓，爰併諭知以新臺幣2,000 元折算1 日之易科罰
    金折算標準。
據上論斷，應依刑事訴訟法第273 條之1 第1 項、第299 條第1
項前段，刑法第185 條之3 、第47條第1 項、第41條第1 項前段
，刑法施行法第1 條之1 ，判決如主文。
本案經檢察官吳佳美到庭執行職務。
中    華    民    國    98    年    6     月    30    日
                  刑事第八庭    法  官   呂綺珍
附錄論罪科刑法條：
中華民國刑法第185條之3
服用毒品、麻醉藥品、酒類或其他相類之物，不能安全駕駛動力
交通工具而駕駛者，處1 年以下有期徒刑、拘役或科或併科15萬
元以下罰金。
以上正本證明與原本無異。
如不服本判決應於收受判決後10日內向本院提出上訴書狀，並應
敘述具體理由。其未敘述上訴理由者，應於上訴期間屆滿後20日
內向本院補提理由書(均須按他造當事人之人數附繕本)「切勿逕
送上級法院」。
                                書記官   范升福
中    華    民    國    98    年    6     月    30    日


司法院資訊處製作；財團法人民間司法改革基金會備份。
